【裁判字號】    95,易,1031
【裁判日期】    950515
【裁判案由】    竊盜
【裁判全文】
臺灣臺中地方法院刑事判決              95年度易字第1031號
公  訴  人  臺灣臺中地方法院檢察署檢察官
被      告  丙○○
                    號1樓之1.
上列被告因竊盜案件，經檢察官提起公訴（九十五年度偵字第五
三九九、八０二五號），復經本院合議庭裁定由受命法官獨任行
簡式審判程序，本院判決如下：
    主    文
丙○○連續竊盜，累犯，處有期徒刑捌月。
    犯罪事實
一、丙○○有違反麻醉藥品管理條例、違反毒品危害防制條例案
    件、竊盜案件等前科，最近一次係於民國（下同）九十一年
    間因違反毒品危害防制條例、竊盜案件，經本院判處有期徒
    刑一年、五月，應執行有期徒刑一年三月確定，於九十四年
    二月二十六日假釋縮刑期滿執行完畢（本件已構成累犯）。
    詎丙○○仍不知悔改，復基於意圖為自己不法所有之概括犯
    意，連續為下列行為：
（一）丙○○於九十五年二月二十二日十二時二十分許，在臺中
      縣大雅鄉○○路○段一四六號後方以鋼浪板搭建屋頂之棚
      子處（即起訴書所指之倉庫），徒手竊取甲○○所有置於
      該處之角鐵八支（價值約新臺幣四千元），得手後據為己
      有，已置於自己實力支配之下，而將角鐵放置於其所騎乘
      為其兄李孟葵所有之車牌號碼ＫＡＭ─九三五號重機車上
      以載運返家，嗣於同日十三時許，在臺中縣潭子鄉○○○
      路二七０號前，為警查獲騎乘上開機車並載運上開角鐵之
      丙○○。
（二）又於同年三月十一日十五時五分許，在臺中縣潭子鄉○○
      路○段三二巷三五弄一號之路旁車棚，徒手竊取己○○所
      有置於該處之鋁線架一個，將之置於上開其所騎乘之李孟
      葵所有機車之腳踏板上，得手後據為已有，已置於自己實
      力支配之下，適將離去之際，遭己○○之鄰居發現，丙○○隨即將鋁線架丟棄於現場後，即逃離現場。嗣經己○○
      報案後，為警調閱現場錄影帶而查獲上情。
（三）再於同年四月六日十四時三十八分許，騎乘其母戊○○所
      有之車牌號碼ＫＤＤ─七二七號機車，至臺中縣潭子鄉○○街○段七八號之倉庫，由未關之倉庫大門進入後，在門
      口附近，徒手竊取丁○○所有之電鑽一支（價值約新臺幣
      四千五百元），得手後據為己有，將之變賣，得款三百元
      花用殆盡。嗣經丁○○報警後，為警調閱現場錄影帶而依
      丙○○所騎乘之機車車牌號碼查獲丙○○。
（四）又於同年四月十一日十一時許，騎乘車牌號碼ＫＤＤ─七
      二七號機車，在臺中縣潭子鄉○○路○段與和平街口道路
      施工之路旁地上，趁無人注意之際，徒手竊取庚○○所有
      之電鑽一支（價值約新臺幣四千元），得手後據為己有。
（五）又於同年四月十一日十二時四十分許，騎乘上開機車，至
      臺中縣潭子鄉○○村○○路○段一一二號旁工地內，徒手
      著手竊取乙○○所有之切割機一部（價值約新臺幣二千五
      百元），其已著手竊取而欲拿取該切割機，而尚未將該切
      割機提起並置於自己實力支配之下，即為在工地內監視有
      無人前來竊取切割機之乙○○查覺，丙○○始未能得手，
      並經乙○○報警而於同日十三時，在上址工地查獲丙○○
      ，並在丙○○所騎乘之機車上查獲庚○○失竊之電鑽一支
      ，經丙○○供出其所持有之電鑽來源，係為上開犯罪事實
      欄（四）犯行而得，而為警查獲。
二、案經臺中縣警察局豐原分局報請臺灣臺中地方法院檢察署檢
    察官偵查起訴，復經本院合議庭裁定由受命法官獨任行簡式
    審判程序。
    理  由
一、訊據被告丙○○對上揭犯罪事實欄（一）至（五）所載時地
    之竊盜、竊盜未遂犯行於本院均坦承不諱，核與被害人甲○○於警詢及偵訊、目擊證人乙○○於警詢及被害人己○○、
    庚○○、丁○○於警詢所述相符，復有被害人甲○○、乙○○、庚○○出具之贓物認領保管收據三紙及查獲相片在卷可
    佐，足認被告自白與事實相符，事證明確，被告上揭竊盜犯
    行堪予認定。
二、核被告丙○○如犯罪事實欄（一）至（四）所為，係犯刑法
    第三百二十條第一項之普通竊盜罪；被告如犯罪事實欄（五
    ）之所為，係犯刑法第三百二十條第一項、第三項之普通竊
    盜未遂罪。公訴人雖認被告如犯罪事實欄（五）之犯行係屬
    既遂，惟被告既已著手即為被害人查覺，亦據被害人乙○○
    於警詢陳明在卷，顯尚未將切割機置於自己實力支配之下，
    應認係竊盜未遂罪，公訴人所認顯係有誤，併此敘明。被告
    已著手於犯罪事實欄（五）竊取切割機之犯行而不遂，為未
    遂犯。再被告上揭竊盜多次、竊盜未遂犯行，時間緊接，所
    犯構成要件相同，顯係基於概括犯意反覆為之，為連續犯，
    從一重論以竊盜罪，並依法加重其刑。再被告曾於九十一年
    間因違反毒品危害防制條例、竊盜案件，經本院判處有期徒
    刑一年、五月，應執行有期徒刑一年三月確定，於九十四年
    二月二十六日假釋縮刑期滿執行完畢，有臺灣臺中地方法院
    檢察署刑案資料查註紀錄表在卷可佐，其於五年以內再犯本
    件有期徒刑以上之罪，為累犯，應依刑法第四十七條規定加
    重其刑並遞加之。爰審酌被告有違反麻醉藥品管理條例、違
    反毒品危害防制條例案件、竊盜案件等前科，其中於九十四
    年間因違反毒品危害防制條例案件，再經本院判處應執行有
    期徒刑一年四月，甫於九十五年二月三日判決確定，尚待執
    行，竟於該案尚未執行期間，再犯本件竊盜犯行，足認被告
    素行不良，且無悔意，再本件被告所行竊之犯行達五件，又
    行竊之物均各僅價值數千元，價值不高，惟對被害人所致之
    危害，暨被告犯後態度等一切情狀，量處如主文所示之刑。
據上論斷，應依刑事訴訟法第二百七十三條之一第一項、第二百
九十九條第一項前段，刑法第五十六條、第三百二十條第一項，
罰金罰鍰提高標準條例第一條前段，判決如主文。
中    華    民    國    95    年    5     月    15    日
                  刑事第十庭    法  官  黃家慧
上正本證明與原本無異。
如不服本判決，應於送達後十日內向本院提出上訴狀（須附繕
本），上訴於臺灣高等法院臺中分院。
                                書記官  張美鶯
中    華    民    國    95    年    5     月    15    日
附論罪科刑法條
刑法第320條第1項：
意圖為自己或第三人不法之所有，而竊取他人之動產者，為竊盜
罪，處5年以下有期徒刑、拘役或500元以下罰金。


司法院資訊處製作；財團法人民間司法改革基金會備份。
